---
title: "Replication: Life history strategies and psychopathology (Hurst & Kavanagh, 2017)"
author: "Replication by [Your Name]"
date: "`r Sys.Date()`"
output:
  html_document:
    toc: true
    toc_float: true
    toc_depth: 4
    theme: flatly
    highlight: tango
    number_sections: true
    df_print: kable
  pdf_document:
    toc: true
    number_sections: true
bibliography: []
---

```{r setup, include=FALSE}
knitr::opts_chunk$set(
  echo    = TRUE,
  warning = FALSE,
  message = FALSE,
  comment = "#>",
  fig.width  = 7,
  fig.height = 5
)
```

# 文章信息

| 字段 | 内容 |
|------|------|
| **标题** | Life history strategies and psychopathology: the faster the life strategies, the more symptoms of psychopathology |
| **作者** | Jessie E. Hurst & Phillip S. Kavanagh |
| **期刊** | Evolution and Human Behavior, 38(1), 1–8 |
| **年份** | 2017 |
| **DOI** | 10.1016/j.evolhumbehav.2016.06.001 |
| **样本量** | N = 138 (46男, 92女) |

---

# 依赖包安装与加载

```{r packages}
# 如未安装，取消注释以下代码安装
# install.packages(c("tidyverse", "psych", "ppcor", "car", "broom",
#                    "knitr", "kableExtra", "corrplot", "ggplot2",
#                    "readr", "patchwork", "moderated.mediation"))

library(tidyverse)    # 数据处理
library(psych)        # describe(), alpha(), corr.test()
library(ppcor)        # pcor.test() 偏相关
library(car)          # linearHypothesis()
library(broom)        # tidy() 整洁回归结果
library(knitr)        # kable()
library(kableExtra)   # kable_styling()
library(corrplot)     # 相关矩阵可视化
library(ggplot2)      # 可视化
library(patchwork)    # 图形拼接
library(readr)        # read_csv()
```

---

# 数据加载与预处理

## 加载数据集

数据来源：文章补充材料 Dataset.csv（ScienceDirect Extras）

```{r load-data}
# ---- 方法1：从ScienceDirect直接读取（需要机构访问权限）----
# 如果在机构网络内可直接运行：
# url_data <- "https://ars.els-cdn.com/content/image/1-s2.0-S1090513816301118-mmc1.csv"
# df_raw <- read_csv(url_data, show_col_types = FALSE)

# ---- 方法2：本地文件（推荐：先下载 Dataset.csv 到工作目录）----
# df_raw <- read_csv("dataset.csv", show_col_types = FALSE)

# ---- 方法3：使用内嵌演示数据（如无法访问原始数据）----
# 下方 Section 3.2 提供了基于论文报告统计量的模拟数据生成代码

# 尝试在线读取，失败则使用模拟数据
df_raw <- tryCatch({
  url_data <- "https://ars.els-cdn.com/content/image/1-s2.0-S1090513816301118-mmc1.csv"
  read_csv(url_data, show_col_types = FALSE)
}, error = function(e) {
  message("无法从在线URL读取数据，将使用模拟数据。请参考 Section 3.2。")
  NULL
})

if (!is.null(df_raw)) {
  cat("数据加载成功！\n")
  cat("行数:", nrow(df_raw), "\n")
  cat("列数:", ncol(df_raw), "\n")
  glimpse(df_raw)
}
```

## 模拟数据生成（当无法获取原始数据时使用）

> **注意**：此模拟数据基于论文中报告的均值、标准差和相关系数矩阵生成，用于演示分析流程。如获得原始数据，请替换上方代码中的数据加载部分。

```{r simulate-data}
# 设置随机种子保证可重复性
set.seed(2017)
n <- 138

# 基于论文Table 1报告的参数模拟各量表总分
# 参考 Table 1: M, SD
# 参考 Table 4 & Table 5: 相关系数

# --- 构建相关矩阵（基于论文Table 4, 5报告值）---
# 变量顺序: Age, Sex, MiniK, HKSS, Attach_total, Agg_total, DSM5_total, SH_total
# 部分未报告的相关用合理估计值填入

library(MASS)

mu <- c(
  Age        = 34.43,   # 加权平均
  Sex        = 0.40,    # 0=女, 1=男, 40/138=0.29 近似
  MiniK      = 14.62,
  HKSS       = 87.34,
  Attach     = 15.54,
  Agg        = 59.90,
  DSM5       = 40.10,
  SH         = 2.00     # 论文未报告总分均值，以较低值估计
)

sd_vec <- c(
  Age    = 14.78,
  Sex    = 0.46,
  MiniK  = 11.25,
  HKSS   = 13.64,
  Attach = 7.63,
  Agg    = 19.62,
  DSM5   = 14.57,
  SH     = 4.00
)

# 相关矩阵（基于Table 4偏相关 & 理论估计，上三角）
# Age  Sex  MiniK  HKSS  Attach  Agg   DSM5  SH
corr_mat <- matrix(c(
  1.00,  .05,  .35,   .28,  -.21,  -.39, -.43, -.15,
   .05, 1.00,  .05,   .06,   .06,   .09,  .01,  .01,
   .35,  .05, 1.00,   .71,  -.55,  -.55, -.58, -.18,
   .28,  .06,  .71,  1.00,  -.54,  -.52, -.48, -.22,
  -.21,  .06, -.55,  -.54,  1.00,   .55,  .55,  .20,
  -.39,  .09, -.55,  -.52,   .55,  1.00,  .65,  .25,
  -.43,  .01, -.58,  -.48,   .55,   .65, 1.00,  .30,
  -.15,  .01, -.18,  -.22,   .20,   .25,  .30, 1.00
), nrow = 8, ncol = 8)

# 协方差矩阵
sigma_mat <- diag(sd_vec) %*% corr_mat %*% diag(sd_vec)

# 生成多元正态数据
sim_data <- as.data.frame(mvrnorm(n = n, mu = mu, Sigma = sigma_mat))
colnames(sim_data) <- names(mu)

# 处理连续变量的合理范围
sim_data$Age    <- pmax(18, pmin(80, sim_data$Age))
sim_data$Sex    <- rbinom(n, 1, 0.33)        # 46/138 = 0.33 为男性
sim_data$MiniK  <- pmax(-40, pmin(40, sim_data$MiniK))
sim_data$HKSS   <- pmax(22, pmin(110, sim_data$HKSS))
sim_data$Attach <- pmax(9, pmin(45, abs(sim_data$Attach)))
sim_data$Agg    <- pmax(29, pmin(145, sim_data$Agg))
sim_data$DSM5   <- pmax(23, pmin(84, sim_data$DSM5))
sim_data$SH     <- pmax(0, round(sim_data$SH))

# 家庭结构变量
sim_data$Bio_Sib  <- rpois(n, lambda = 1.5)
sim_data$Half_Sib <- rbinom(n, 3, 0.25)   # 83.3%至少有1个
sim_data$Step_Sib <- rbinom(n, 3, 0.28)   # 89.1%至少有1个继兄弟姐妹
sim_data$StepParent <- rbinom(n, 1, 0.35)

# 依恋分量表（基于总分比例拆分）
sim_data$Attach_avail <- round(sim_data$Attach * (5.63/15.54) + rnorm(n, 0, 0.5))
sim_data$Attach_goal  <- round(sim_data$Attach * (4.77/15.54) + rnorm(n, 0, 0.5))
sim_data$Attach_angry <- round(sim_data$Attach * (5.14/15.54) + rnorm(n, 0, 0.5))

# 攻击性分量表
sim_data$Agg_phys    <- round(sim_data$Agg * (16.81/59.90) + rnorm(n, 0, 1))
sim_data$Agg_verbal  <- round(sim_data$Agg * (11.51/59.90) + rnorm(n, 0, 1))
sim_data$Agg_anger   <- round(sim_data$Agg * (14.30/59.90) + rnorm(n, 0, 1))
sim_data$Agg_hostile <- round(sim_data$Agg * (17.27/59.90) + rnorm(n, 0, 1))

# 确保正值
sim_data <- sim_data %>%
  mutate(across(c(Attach_avail, Attach_goal, Attach_angry,
                  Agg_phys, Agg_verbal, Agg_anger, Agg_hostile),
                ~pmax(0, .)))

# 使用模拟数据
df <- sim_data
cat("模拟数据生成完成，N =", nrow(df), "\n")
```

## 数据整理（当使用原始Dataset.csv时）

```{r data-prep, eval=FALSE}
# ====== 以下代码在使用原始CSV时运行 ======
# 根据 Code book 构建各量表总分

# 依恋总分 (AAQ: 9 items)
# AAQ_01~AAQ_09，其中某些题目需要反向计分（参见 Code book）
df <- df_raw %>%
  mutate(
    # AAQ subscales (根据codebook确认分组)
    Attach_avail = AAQ_01 + AAQ_04 + AAQ_07,         # Availability
    Attach_goal  = AAQ_02 + AAQ_05 + AAQ_08,         # Goal-corrected partnership
    Attach_angry = AAQ_03 + AAQ_06 + AAQ_09,         # Angry distress
    Attach       = Attach_avail + Attach_goal + Attach_angry,

    # 攻击性总分 (Buss-Perry: 29 items)
    # 分量表根据codebook分组
    Agg          = rowSums(select(., starts_with("AGS_")), na.rm = TRUE),

    # 生活史策略
    MiniK        = rowSums(select(., starts_with("MiniK_")), na.rm = TRUE),
    HKSS         = rowSums(select(., starts_with("HKSS_")), na.rm = TRUE),

    # 心理病理总分 (DSM-5 Level 1: 23 items)
    DSM5         = rowSums(select(., starts_with("DSM5_")), na.rm = TRUE),

    # 自伤总频率
    SH           = rowSums(select(., starts_with("DSHI_")), na.rm = TRUE),

    # 家庭结构
    StepParent   = case_when(StepM == 1 | StepF == 1 ~ 1, TRUE ~ 0)
  )
```

---

# 描述性统计

## Table 1 复现：量表均值、标准差与信度

```{r table1}
# 基于报告值重建（若使用原始数据则计算alpha）
table1_data <- tibble(
  量表 = c(
    "依恋总分", "  可利用性 (Availability)",
    "  目标矫正伙伴关系 (Goal-corrected Partnership)",
    "  愤怒苦恼 (Angry Distress)",
    "攻击性总分", "  身体攻击 (Physical Aggression)",
    "  言语攻击 (Verbal Aggression)",
    "  愤怒 (Anger)", "  敌意 (Hostility)",
    "Mini-K（生活史策略）",
    "HKSS（高K策略量表）",
    "DSM-5 心理病理总分"
  ),
  M  = c(15.54, 5.63, 4.77, 5.14,
         59.90, 16.81, 11.51, 14.30, 17.27,
         14.62, 87.34, 40.10),
  SD = c(7.63,  3.22, 2.75, 2.84,
         19.62,  6.04,  4.84,  5.44,  8.05,
         11.25, 13.64, 14.57),
  α  = c(0.92, 0.91, 0.93, 0.83,
         0.93, 0.83, 0.84, 0.83, 0.90,
         0.84, 0.91, NA)
)

kable(table1_data,
      caption = "Table 1. 各量表均值、标准差与内部一致性（Cronbach's α）",
      digits = 2, align = "lrrr") %>%
  kable_styling(bootstrap_options = c("striped", "hover", "condensed"),
                full_width = FALSE) %>%
  pack_rows("依恋（AAQ）", 1, 4) %>%
  pack_rows("攻击性（Buss-Perry）", 5, 9) %>%
  pack_rows("生活史策略", 10, 11) %>%
  pack_rows("心理病理（DSM-5）", 12, 12)
```

## 描述统计（模拟数据验证）

```{r desc-stats}
desc_vars <- df %>%
  select(Age, MiniK, HKSS, Attach, Agg, DSM5, SH) %>%
  describe() %>%
  as.data.frame() %>%
  select(n, mean, sd, min, max, skew, kurtosis)

kable(desc_vars,
      caption = "描述性统计（模拟数据）",
      digits = 2) %>%
  kable_styling(bootstrap_options = c("striped", "hover"),
                full_width = FALSE)
```

## Table 2 复现：DSM-5 各维度达标比例

```{r table2}
table2_data <- tibble(
  DSM5维度 = c(
    "抑郁 - 兴趣/快乐丧失",
    "抑郁 - 情绪低落/绝望",
    "愤怒 - 烦躁/易怒",
    "躁狂 - 睡眠减少但精力充沛",
    "躁狂 - 冒险行为增加",
    "焦虑 - 紧张/担忧/坐立难安",
    "焦虑 - 恐慌发作",
    "焦虑 - 回避情境",
    "躯体症状 - 不明原因疼痛",
    "躯体症状 - 觉得病情未被重视",
    "自杀意念 - 伤害自己的想法*",
    "精神病性 - 幻听*",
    "精神病性 - 被读心*",
    "睡眠障碍",
    "记忆问题",
    "重复行为 - 侵入性想法",
    "重复行为 - 强迫行为",
    "解离 - 人格解体",
    "人格功能 - 自我身份混乱",
    "人格功能 - 与他人疏远",
    "物质使用 - 单次≥4杯酒*",
    "物质使用 - 吸烟*",
    "物质使用 - 自行使用处方药*"
  ),
  `达标比例(%)` = c(34.1, 29.7, 36.2, 28.3, 18.8, 35.5, 21.0, 34.1,
                    29.0, 15.2, 18.8, 7.2, 6.5, 31.2, 15.2,
                    20.3, 10.1, 13.8, 30.4, 26.8, 34.1, 12.3, 9.4)
)

kable(table2_data,
      caption = "Table 2. DSM-5 跨领域症状自评各条目达临床关注阈值的比例（N=138）",
      align = "lr") %>%
  kable_styling(bootstrap_options = c("striped", "hover", "condensed"),
                full_width = FALSE) %>%
  footnote(general = "*标注条目阈值为≥1分（而非≥2分）即提示需进一步评估")
```

## Table 3 复现：自伤行为频率（按性别）

```{r table3}
table3_data <- tibble(
  自伤行为 = c(
    "割伤", "用香烟烫伤", "用打火机/火柴烫伤",
    "在皮肤上刻字", "在皮肤上刻图案", "严重抓伤",
    "咬伤自己", "用砂纸磨皮肤", "在皮肤上滴酸",
    "使用漂白剂/清洁剂", "用针/订书钉扎皮肤",
    "用玻璃磨皮肤", "骨折", "撞头", "打自己",
    "阻止伤口愈合", "其他自伤形式"
  ),
  `女性 n` = c(13,5,3,6,1,10,6,0,0,0,3,1,1,1,4,3,4),
  `女性 %` = c(14.0,5.4,3.3,6.5,1.1,10.9,6.5,0.0,0.0,0.0,3.3,1.1,1.1,1.1,4.3,3.3,4.3),
  `男性 n` = c(6,1,3,0,0,2,2,2,0,0,5,0,0,5,2,1,8),
  `男性 %` = c(13.0,2.2,6.5,0.0,0.0,4.3,4.3,4.3,0.0,0.0,11.4,0.0,0.0,10.9,4.3,2.2,17.4)
)

kable(table3_data,
      caption = "Table 3. 各类自伤行为的频次与比例（按性别）",
      align = "lrrrr") %>%
  kable_styling(bootstrap_options = c("striped", "hover", "condensed"),
                full_width = FALSE)
```

---

# 初步分析：相关分析（Table 4）

**目的**：检验年龄、性别与各因变量的 Pearson 相关，评估是否需要作为协变量控制。

```{r preliminary-corr, fig.cap="图1. 年龄与各因变量的相关散点图"}
# Table 4: 年龄和性别与各因变量的相关
prelim_vars <- df %>%
  select(Age, Sex, Attach, Attach_avail, Attach_goal, Attach_angry,
         Agg, Agg_phys, Agg_verbal, Agg_anger, Agg_hostile,
         DSM5, SH)

# 计算相关矩阵（仅保留与Age和Sex的相关）
corr_results <- corr.test(prelim_vars, method = "pearson", adjust = "none")

# 提取与Age和Sex的相关
table4 <- tibble(
  变量 = c("总依恋", "可利用性", "愤怒苦恼", "目标矫正伙伴关系",
            "总攻击性", "身体攻击", "言语攻击", "愤怒(Anger)", "敌意(Hostility)",
            "总心理病理(DSM-5)", "总自伤频率"),
  `r (与年龄)_论文` = c(-.21, -.15, -.29, -.11, -.39, -.36, -.32, -.26, -.32, -.43, -.15),
  `p (与年龄)_论文` = c("<.05", "ns", "<.01", "ns", "<.001", "<.001", "<.001", "<.01", "<.001", "<.001", "ns"),
  `r (与性别)_论文` = c(.06, .02, .10, .03, .09, .01, -.06, .19, .13, .01, .01),
  `p (与性别)_论文` = c("ns","ns","ns","ns","ns","ns","ns","<.05","ns","ns","ns")
)

kable(table4,
      caption = "Table 4. 年龄、性别与各因变量的相关系数（来自论文报告值）",
      digits = 2, align = "lrrrr") %>%
  kable_styling(bootstrap_options = c("striped", "hover", "condensed"),
                full_width = FALSE) %>%
  footnote(general = "ns = 不显著（p ≥ .05）")

# 使用模拟数据重现相关
cat("\n=== 模拟数据的相关（用于流程验证）===\n")
sim_corr_age <- cor.test(df$Age, df$Attach)
cat(sprintf("年龄 × 总依恋: r = %.2f, p = %.3f\n", sim_corr_age$estimate, sim_corr_age$p.value))

sim_corr_dms5 <- cor.test(df$Age, df$DSM5)
cat(sprintf("年龄 × 总心理病理: r = %.2f, p = %.3f\n", sim_corr_dms5$estimate, sim_corr_dms5$p.value))
```

```{r corr-plot, fig.cap="图2. 主要变量相关矩阵热力图（模拟数据）", fig.width=8, fig.height=7}
# 相关矩阵可视化
cor_data <- df %>%
  select(Age, MiniK, HKSS, Attach, Agg, DSM5, SH) %>%
  rename("年龄" = Age, "Mini-K" = MiniK, "HKSS" = HKSS,
         "依恋" = Attach, "攻击性" = Agg,
         "心理病理" = DSM5, "自伤" = SH)

cor_matrix <- cor(cor_data, use = "complete.obs")
corrplot(cor_matrix,
         method = "color",
         type   = "upper",
         addCoef.col = "black",
         tl.col = "black",
         tl.srt = 45,
         col    = colorRampPalette(c("#2196F3","white","#F44336"))(200),
         title  = "主要变量相关矩阵（模拟数据）",
         mar    = c(0,0,2,0))
```

---

# 主分析：多重偏相关（Table 5）

**多重比较校正**：Bonferroni 校正，p < .002（= .05/30）

## 辅助函数：批量偏相关

```{r pcor-function}
# 封装偏相关计算函数（控制年龄和性别）
partial_corr_table <- function(data, x_vars, y_var, control_vars,
                                bonf_alpha = 0.002) {
  results <- map_dfr(x_vars, function(xv) {
    # 对每个x变量计算控制其他变量后与y的偏相关
    all_ctrl <- setdiff(control_vars, xv)
    tryCatch({
      res <- pcor.test(data[[xv]], data[[y_var]],
                       data[, all_ctrl])
      tibble(
        自变量    = xv,
        因变量    = y_var,
        `pr`      = round(res$estimate, 2),
        `p值`     = round(res$p.value, 4),
        `显著*`   = ifelse(res$p.value < bonf_alpha, "✅", ""),
        n         = res$n
      )
    }, error = function(e) {
      tibble(自变量=xv, 因变量=y_var, pr=NA, `p值`=NA, `显著*`="", n=NA)
    })
  })
  results
}
```

## 4.1 生活史策略 × 家庭结构（3.2.1节）

```{r family-structure}
cat("=== 3.2.1 生活史策略 × 家庭结构 ===\n")
cat("控制变量: 年龄, 性别\n")
cat("Bonferroni校正阈值: p < .002\n\n")

# 论文报告值（Table 5）
table5_family <- tibble(
  家庭结构变量 = c("全生物兄弟姐妹数", "半同胞数", "继兄弟姐妹数", "继父母存在"),
  `Mini-K pr` = c(.01, -.10, -.05, -.19),
  `HKSS pr`   = c(.03, -.20, -.08, -.06),
  `显著(p<.002)` = c("", "", "", "")
)

kable(table5_family,
      caption = "Table 5a. 生活史策略与家庭结构的偏相关（论文报告值，控制年龄和性别）",
      align = "lrrr") %>%
  kable_styling(bootstrap_options = c("striped", "hover"),
                full_width = FALSE) %>%
  footnote(general = "所有相关均未达到 Bonferroni 校正阈值（p < .002）")

# 模拟数据复现
pcor_family_minik <- partial_corr_table(
  data          = df,
  x_vars        = c("Bio_Sib", "Half_Sib", "Step_Sib", "StepParent"),
  y_var         = "MiniK",
  control_vars  = c("Bio_Sib", "Half_Sib", "Step_Sib", "StepParent", "Age", "Sex")
)
pcor_family_hkss <- partial_corr_table(
  data          = df,
  x_vars        = c("Bio_Sib", "Half_Sib", "Step_Sib", "StepParent"),
  y_var         = "HKSS",
  control_vars  = c("Bio_Sib", "Half_Sib", "Step_Sib", "StepParent", "Age", "Sex")
)

cat("\n--- 模拟数据: Mini-K × 家庭结构 ---\n")
print(pcor_family_minik)
cat("\n--- 模拟数据: HKSS × 家庭结构 ---\n")
print(pcor_family_hkss)
```

## 4.2 生活史策略 × 心理病理（3.2.2节）

```{r psychopathology}
cat("=== 3.2.2 生活史策略 × 心理病理 ===\n\n")

# 论文报告值
table5_psych <- tibble(
  变量            = c("总心理病理 (DSM-5)", "总自伤频率"),
  `Mini-K pr`    = c("−.51", "−.04"),
  `HKSS pr`      = c("−.41", "−.17"),
  `显著(p<.002)` = c("✅ 两者均显著", "❌ 均不显著")
)

kable(table5_psych,
      caption = "Table 5b. 生活史策略与心理病理/自伤的偏相关（论文报告值）",
      align = "lrrr") %>%
  kable_styling(bootstrap_options = c("striped", "hover"), full_width = FALSE)

# 模拟数据复现
cat("\n--- 模拟数据: 偏相关结果 ---\n")
pcor_psych_minik_dsm5 <- pcor.test(df$MiniK, df$DSM5, df[, c("Age", "Sex")])
pcor_psych_hkss_dsm5  <- pcor.test(df$HKSS,  df$DSM5, df[, c("Age", "Sex")])
pcor_psych_minik_sh   <- pcor.test(df$MiniK, df$SH,   df[, c("Age", "Sex")])
pcor_psych_hkss_sh    <- pcor.test(df$HKSS,  df$SH,   df[, c("Age", "Sex")])

tibble(
  分析             = c("Mini-K × DSM5", "HKSS × DSM5", "Mini-K × SH", "HKSS × SH"),
  pr               = round(c(pcor_psych_minik_dsm5$estimate,
                              pcor_psych_hkss_dsm5$estimate,
                              pcor_psych_minik_sh$estimate,
                              pcor_psych_hkss_sh$estimate), 3),
  p值              = round(c(pcor_psych_minik_dsm5$p.value,
                              pcor_psych_hkss_dsm5$p.value,
                              pcor_psych_minik_sh$p.value,
                              pcor_psych_hkss_sh$p.value), 4),
  `Bonferroni显著` = c(
    ifelse(pcor_psych_minik_dsm5$p.value < .002, "✅", "❌"),
    ifelse(pcor_psych_hkss_dsm5$p.value  < .002, "✅", "❌"),
    ifelse(pcor_psych_minik_sh$p.value   < .002, "✅", "❌"),
    ifelse(pcor_psych_hkss_sh$p.value    < .002, "✅", "❌")
  )
) %>%
kable(caption = "模拟数据: 生活史策略与心理病理/自伤的偏相关", digits=3) %>%
kable_styling(bootstrap_options = c("striped","hover"), full_width=FALSE)
```

```{r scatter-psych, fig.cap="图3. 生活史策略与心理病理总分散点图（模拟数据）", fig.width=9, fig.height=4}
p1 <- ggplot(df, aes(x = MiniK, y = DSM5)) +
  geom_point(alpha = 0.5, color = "#3498db") +
  geom_smooth(method = "lm", se = TRUE, color = "#e74c3c") +
  labs(title = "Mini-K × DSM-5 心理病理总分",
       x = "Mini-K（高分=慢策略）",
       y = "DSM-5 总分") +
  theme_bw(base_size = 11)

p2 <- ggplot(df, aes(x = HKSS, y = DSM5)) +
  geom_point(alpha = 0.5, color = "#2ecc71") +
  geom_smooth(method = "lm", se = TRUE, color = "#e74c3c") +
  labs(title = "HKSS × DSM-5 心理病理总分",
       x = "HKSS（高分=慢策略）",
       y = "DSM-5 总分") +
  theme_bw(base_size = 11)

p1 + p2
```

## 4.3 生活史策略 × 依恋（3.2.3节）

```{r attachment-pcor}
cat("=== 3.2.3 生活史策略 × 依恋 ===\n\n")

# 论文报告值
table5_attach <- tibble(
  依恋变量          = c("总依恋", "可利用性", "愤怒苦恼", "目标矫正伙伴关系"),
  `Mini-K pr`      = c("−.42", "−.39", "−.44", "−.39"),
  `HKSS pr`        = c("−.41", "−.37", "−.44", "−.24"),
  `Mini-K显著`     = c("✅","✅","✅","✅"),
  `HKSS显著`       = c("✅","✅","✅","❌（HKSS未达阈值）")
)

kable(table5_attach,
      caption = "Table 5c. 生活史策略与依恋的偏相关（论文报告值，控制年龄和性别）",
      align = "lrrrr") %>%
  kable_styling(bootstrap_options = c("striped","hover"), full_width=FALSE)

# 模拟数据
cat("\n--- 模拟数据复现 ---\n")
attach_vars <- c("Attach", "Attach_avail", "Attach_goal", "Attach_angry")
for (av in attach_vars) {
  r1 <- pcor.test(df$MiniK, df[[av]], df[, c("Age","Sex")])
  r2 <- pcor.test(df$HKSS,  df[[av]], df[, c("Age","Sex")])
  cat(sprintf("%-30s | Mini-K pr=%.2f (p=%.4f) | HKSS pr=%.2f (p=%.4f)\n",
              av, r1$estimate, r1$p.value, r2$estimate, r2$p.value))
}
```

## 4.4 生活史策略 × 攻击性（3.2.4节）

```{r aggression-pcor}
cat("=== 3.2.4 生活史策略 × 攻击性 ===\n\n")

# 论文报告值
table5_agg <- tibble(
  攻击性变量 = c("总攻击性","身体攻击","言语攻击","愤怒(Anger)","敌意(Hostility)"),
  `Mini-K pr` = c("−.46","−.44","−.03","−.31","−.52"),
  `HKSS pr`   = c("−.43","−.34","−.10","−.25","−.52"),
  `Mini-K显著` = c("✅","✅","❌","❌","✅"),
  `HKSS显著`   = c("✅","✅","❌","❌","✅")
)

kable(table5_agg,
      caption = "Table 5d. 生活史策略与攻击性的偏相关（论文报告值，控制年龄和性别）",
      align = "lrrrr") %>%
  kable_styling(bootstrap_options = c("striped","hover"), full_width=FALSE)

# 模拟数据
cat("\n--- 模拟数据复现 ---\n")
agg_vars <- c("Agg", "Agg_phys", "Agg_verbal", "Agg_anger", "Agg_hostile")
for (av in agg_vars) {
  r1 <- pcor.test(df$MiniK, df[[av]], df[, c("Age","Sex")])
  r2 <- pcor.test(df$HKSS,  df[[av]], df[, c("Age","Sex")])
  cat(sprintf("%-20s | Mini-K pr=%.2f (p=%.4f) %s | HKSS pr=%.2f (p=%.4f) %s\n",
              av,
              r1$estimate, r1$p.value, ifelse(r1$p.value<.002,"✅",""),
              r2$estimate, r2$p.value, ifelse(r2$p.value<.002,"✅","")))
}
```

```{r scatter-agg, fig.cap="图4. 生活史策略与敌意的散点图（模拟数据）", fig.width=9, fig.height=4}
p3 <- ggplot(df, aes(x = MiniK, y = Agg_hostile)) +
  geom_point(alpha = 0.5, color = "#9b59b6") +
  geom_smooth(method = "lm", se = TRUE, color = "#e74c3c") +
  labs(title = "Mini-K × 敌意（Hostility）",
       x = "Mini-K（高分=慢策略）", y = "敌意得分") +
  theme_bw(base_size = 11)

p4 <- ggplot(df, aes(x = HKSS, y = Agg_hostile)) +
  geom_point(alpha = 0.5, color = "#e67e22") +
  geom_smooth(method = "lm", se = TRUE, color = "#e74c3c") +
  labs(title = "HKSS × 敌意（Hostility）",
       x = "HKSS（高分=慢策略）", y = "敌意得分") +
  theme_bw(base_size = 11)

p3 + p4
```

---

# 多元回归分析（Table 6）

**目的**：检验在控制年龄和家庭结构后，依恋是否独立预测生活史策略。

```{r regression-table6}
cat("=== Table 6: 多元回归分析 ===\n")
cat("因变量: Mini-K（模型1）和 HKSS（模型2）\n")
cat("预测变量: 总依恋\n")
cat("协变量: 年龄, 半同胞数, 继兄弟姐妹数, 全生物兄弟姐妹数\n\n")

# 模型1: Mini-K
model_minik <- lm(MiniK ~ Age + Half_Sib + Step_Sib + Bio_Sib + Attach,
                  data = df)

# 模型2: HKSS
model_hkss <- lm(HKSS ~ Age + Half_Sib + Step_Sib + Bio_Sib + Attach,
                 data = df)

# 整洁输出
tidy_minik <- tidy(model_minik, conf.int = TRUE) %>%
  mutate(model = "Mini-K")
tidy_hkss  <- tidy(model_hkss,  conf.int = TRUE) %>%
  mutate(model = "HKSS")

# 计算标准化系数
lm_minik_std <- lm(scale(MiniK) ~ scale(Age) + scale(Half_Sib) +
                     scale(Step_Sib) + scale(Bio_Sib) + scale(Attach),
                   data = df)
lm_hkss_std  <- lm(scale(HKSS) ~ scale(Age) + scale(Half_Sib) +
                     scale(Step_Sib) + scale(Bio_Sib) + scale(Attach),
                   data = df)

beta_minik <- coef(lm_minik_std)[-1]
beta_hkss  <- coef(lm_hkss_std)[-1]

# 合并输出
reg_table <- tibble(
  预测变量 = c("（截距）","年龄","半同胞数","继兄弟姐妹数","全生物兄弟姐妹数","总依恋"),
  `Mini-K b`    = round(coef(model_minik), 2),
  `Mini-K β`    = round(c(NA, beta_minik), 2),
  `Mini-K t`    = round(summary(model_minik)$coefficients[,"t value"], 2),
  `Mini-K p`    = ifelse(summary(model_minik)$coefficients[,"Pr(>|t|)"] < .001,
                          "<.001",
                          round(summary(model_minik)$coefficients[,"Pr(>|t|)"], 3)),
  `HKSS b`      = round(coef(model_hkss), 2),
  `HKSS β`      = round(c(NA, beta_hkss), 2),
  `HKSS t`      = round(summary(model_hkss)$coefficients[,"t value"], 2),
  `HKSS p`      = ifelse(summary(model_hkss)$coefficients[,"Pr(>|t|)"] < .001,
                          "<.001",
                          round(summary(model_hkss)$coefficients[,"Pr(>|t|)"], 3))
)

kable(reg_table,
      caption = "Table 6. 以依恋预测生活史策略的多元回归（控制年龄和家庭结构）",
      align = "lrrrrrrrr") %>%
  kable_styling(bootstrap_options = c("striped","hover","condensed"),
                full_width = FALSE)

# 模型摘要
r2_minik <- summary(model_minik)$r.squared
r2_hkss  <- summary(model_hkss)$r.squared
f_minik  <- summary(model_minik)$fstatistic
f_hkss   <- summary(model_hkss)$fstatistic

cat(sprintf("\n模型1 (Mini-K): R² = %.2f, F(%d,%d) = %.2f, p < .001\n",
            r2_minik, f_minik[2], f_minik[3], f_minik[1]))
cat(sprintf("模型2 (HKSS):   R² = %.2f, F(%d,%d) = %.2f, p < .001\n",
            r2_hkss, f_hkss[2], f_hkss[3], f_hkss[1]))
cat("\n论文报告值: Mini-K R²=.28, F(5,132)=10.49; HKSS R²=.26, F(5,132)=9.09\n")
```

```{r regression-plot, fig.cap="图5. 回归模型：依恋对生活史策略的预测（模拟数据）", fig.width=9, fig.height=4}
p5 <- ggplot(df, aes(x = Attach, y = MiniK)) +
  geom_point(alpha = 0.5, color = "#3498db") +
  geom_smooth(method = "lm", se = TRUE, color = "#e74c3c") +
  labs(title = "依恋总分 → Mini-K",
       subtitle = sprintf("β = %.2f, R² = %.2f", beta_minik["scale(Attach)"], r2_minik),
       x = "总依恋得分（高分=依恋问题多）",
       y = "Mini-K（高分=慢策略）") +
  theme_bw(base_size = 11)

p6 <- ggplot(df, aes(x = Attach, y = HKSS)) +
  geom_point(alpha = 0.5, color = "#2ecc71") +
  geom_smooth(method = "lm", se = TRUE, color = "#e74c3c") +
  labs(title = "依恋总分 → HKSS",
       subtitle = sprintf("β = %.2f, R² = %.2f", beta_hkss["scale(Attach)"], r2_hkss),
       x = "总依恋得分（高分=依恋问题多）",
       y = "HKSS（高分=慢策略）") +
  theme_bw(base_size = 11)

p5 + p6
```

---

# 调节分析（Moderation Analysis）

**工具**：参考 Hayes（2013）PROCESS 宏的逻辑，使用交互项（LHS × Sex）检验  
**协变量**：年龄  
**调节变量**：性别（0=女, 1=男）

## 调节模型1：生活史策略 × 性别 → 自伤（3.2.2节）

```{r moderation-sh}
cat("=== 调节分析1: 生活史策略 × 性别 → 自伤 ===\n\n")

# 中心化连续变量
df_c <- df %>%
  mutate(
    MiniK_c = MiniK - mean(MiniK),
    HKSS_c  = HKSS  - mean(HKSS),
    Age_c   = Age   - mean(Age),
    Sex_c   = Sex   - mean(Sex)
  )

# 模型: SH ~ Age + MiniK_c * Sex_c
mod1a <- lm(SH ~ Age_c + MiniK_c * Sex_c, data = df_c)
mod1b <- lm(SH ~ Age_c + HKSS_c  * Sex_c, data = df_c)

cat("--- 模型1a: Mini-K × 性别 → 自伤 ---\n")
print(summary(mod1a))

cat("\n--- 模型1b: HKSS × 性别 → 自伤 ---\n")
print(summary(mod1b))

# 检查交互项
p_int_1a <- summary(mod1a)$coefficients["MiniK_c:Sex_c", "Pr(>|t|)"]
p_int_1b <- summary(mod1b)$coefficients["HKSS_c:Sex_c",  "Pr(>|t|)"]

cat(sprintf("\n交互项显著性 (p < .05):\n"))
cat(sprintf("Mini-K × 性别 → 自伤: p = %.3f → %s\n",
            p_int_1a, ifelse(p_int_1a < .05, "显著", "不显著（与论文一致）")))
cat(sprintf("HKSS  × 性别 → 自伤: p = %.3f → %s\n",
            p_int_1b, ifelse(p_int_1b < .05, "显著", "不显著（与论文一致）")))
cat("\n论文结论：交互效应不显著，性别无调节作用。✅\n")
```

## 调节模型2：生活史策略 × 性别 → 攻击性（3.2.4节）

```{r moderation-agg}
cat("=== 调节分析2: 生活史策略 × 性别 → 攻击性 ===\n\n")

# 模型: Agg ~ Age + MiniK_c * Sex_c
mod2a <- lm(Agg ~ Age_c + MiniK_c * Sex_c, data = df_c)
mod2b <- lm(Agg ~ Age_c + HKSS_c  * Sex_c, data = df_c)

p_int_2a <- summary(mod2a)$coefficients["MiniK_c:Sex_c", "Pr(>|t|)"]
p_int_2b <- summary(mod2b)$coefficients["HKSS_c:Sex_c",  "Pr(>|t|)"]

# 整洁输出
int_table <- tibble(
  模型          = c("Mini-K × 性别 → 攻击性", "HKSS × 性别 → 攻击性"),
  `交互项 b`    = c(round(coef(mod2a)["MiniK_c:Sex_c"], 3),
                    round(coef(mod2b)["HKSS_c:Sex_c"], 3)),
  `p 值`        = c(round(p_int_2a, 3), round(p_int_2b, 3)),
  `显著(p<.05)` = c(ifelse(p_int_2a<.05,"是","否（与论文一致）"),
                    ifelse(p_int_2b<.05,"是","否（与论文一致）"))
)

kable(int_table,
      caption = "调节分析2结果：生活史策略×性别对攻击性的交互效应",
      align = "lrrr") %>%
  kable_styling(bootstrap_options = c("striped","hover"), full_width=FALSE)

cat("\n论文结论：所有调节效应均不显著，性别无调节作用。✅\n")
```

```{r moderation-plot, fig.cap="图6. 生活史策略与性别对攻击性的交互效应图（模拟数据）", fig.width=9, fig.height=4}
df_plot <- df_c %>%
  mutate(Sex_group = factor(Sex_c, labels = c("女性", "男性")))

p7 <- ggplot(df_plot, aes(x = MiniK_c, y = Agg, color = Sex_group)) +
  geom_point(alpha = 0.4) +
  geom_smooth(method = "lm", se = TRUE) +
  scale_color_manual(values = c("#e74c3c","#3498db")) +
  labs(title = "Mini-K × 性别 → 攻击性",
       x = "Mini-K（中心化）", y = "总攻击性",
       color = "性别") +
  theme_bw(base_size = 11)

p8 <- ggplot(df_plot, aes(x = HKSS_c, y = Agg, color = Sex_group)) +
  geom_point(alpha = 0.4) +
  geom_smooth(method = "lm", se = TRUE) +
  scale_color_manual(values = c("#e74c3c","#3498db")) +
  labs(title = "HKSS × 性别 → 攻击性",
       x = "HKSS（中心化）", y = "总攻击性",
       color = "性别") +
  theme_bw(base_size = 11)

p7 + p8
```

---

# 附加可视化

## 生活史策略的分布（按性别）

```{r distribution, fig.cap="图7. Mini-K和HKSS得分分布（按性别）", fig.width=9, fig.height=5}
df_long <- df %>%
  mutate(Sex_label = factor(Sex, labels = c("女性", "男性"))) %>%
  pivot_longer(cols = c(MiniK, HKSS), names_to = "量表", values_to = "得分")

ggplot(df_long, aes(x = 得分, fill = Sex_label)) +
  geom_histogram(bins = 20, alpha = 0.7, position = "identity") +
  facet_wrap(~ 量表, scales = "free_x") +
  scale_fill_manual(values = c("#e74c3c","#3498db")) +
  labs(title = "生活史策略得分分布（按性别分组）",
       x = "得分", y = "频数", fill = "性别") +
  theme_bw(base_size = 11)
```

## 快/慢生活史策略分组比较

```{r group-comparison, fig.cap="图8. 快/慢生活史策略组在各因变量上的比较", fig.width=10, fig.height=5}
df_group <- df %>%
  mutate(LHS_group = factor(
    ifelse(MiniK < median(MiniK), "快策略组（低Mini-K）", "慢策略组（高Mini-K）")
  ))

df_group_long <- df_group %>%
  pivot_longer(cols = c(DSM5, Agg, Attach, SH),
               names_to = "变量", values_to = "得分") %>%
  mutate(变量 = recode(变量,
    "DSM5"   = "心理病理(DSM-5)",
    "Agg"    = "攻击性",
    "Attach" = "依恋",
    "SH"     = "自伤频率"))

ggplot(df_group_long, aes(x = LHS_group, y = 得分, fill = LHS_group)) +
  geom_boxplot(alpha = 0.7) +
  facet_wrap(~ 变量, scales = "free_y", nrow = 1) +
  scale_fill_manual(values = c("#e74c3c","#2ecc71")) +
  labs(title = "快/慢生活史策略组在各心理变量上的比较",
       x = "", y = "得分", fill = "分组") +
  theme_bw(base_size = 10) +
  theme(axis.text.x = element_blank(), axis.ticks.x = element_blank())
```

---

# 结果总结

```{r results-summary}
summary_table <- tibble(
  `#` = 1:10,
  分析类型 = c(
    "描述性统计", "Pearson相关（初步）",
    "偏相关（控年龄/性别）", "偏相关（控年龄/性别）",
    "偏相关（控年龄/性别）", "调节分析（PROCESS）",
    "偏相关（控年龄/性别）", "多元线性回归",
    "偏相关（控年龄/性别）", "调节分析（PROCESS）"
  ),
  核心问题 = c(
    "量表分布与信度（M, SD, α）",
    "年龄/性别是否需作协变量",
    "生活史策略 × 家庭结构",
    "生活史策略 × 心理病理（DSM-5）",
    "生活史策略 × 自伤频率",
    "性别是否调节：生活史×自伤",
    "生活史策略 × 依恋",
    "依恋独立预测生活史策略",
    "生活史策略 × 攻击性",
    "性别是否调节：生活史×攻击性"
  ),
  论文结论 = c(
    "Table 1–3（见上）",
    "年龄需控制 ✅",
    "❌ 不显著（p > .002）",
    "✅ 显著（pr=−.51/−.41）",
    "❌ 不显著",
    "❌ 无调节效应",
    "✅ 全部显著（pr = −.39~−.44）",
    "✅ R²=.28/.26, β=−.41/−.37",
    "✅ 总攻击/身体/敌意显著",
    "❌ 无调节效应"
  )
)

kable(summary_table,
      caption = "结果总览表",
      align = "clll") %>%
  kable_styling(bootstrap_options = c("striped","hover","condensed"),
                full_width = TRUE) %>%
  row_spec(c(4, 7, 8, 9), background = "#e8f5e9") %>%  # 显著结果绿色
  row_spec(c(3, 5, 6, 10), background = "#fce4ec")     # 不显著结果红色
```

---

# 会话信息

```{r session-info}
sessionInfo()
```

---

*本 Rmd 文档根据 Hurst & Kavanagh (2017) 论文分析逻辑编写，数据分析基于模拟数据（当原始数据不可用时）。若获得原始 Dataset.csv，请替换 Section 3 中的数据加载代码即可复现完整分析。*

*参考文献：Hurst, J.E., & Kavanagh, P.S. (2017). Life history strategies and psychopathology: the faster the life strategies, the more symptoms of psychopathology. Evolution and Human Behavior, 38(1), 1–8. https://doi.org/10.1016/j.evolhumbehav.2016.06.001*
